【裁判字號】    89,交抗,172
【裁判日期】    890717
【裁判案由】    違反道路交通管理處罰條例
【裁判全文】
臺灣高等法院刑事裁定                    八十九年度交抗字第一七二號
    抗告人即
    受處分人  甲○○
右列抗告人因違反道路交通管理處罰條例案件，不服臺灣臺北地方法院交通法庭中華
民國八十九年六月二十六日裁定（八十九年度交聲字第七八號），提起抗告，本院裁
定如左：
        主      文
抗告駁回。
        理      由
一、按汽車已領有號牌而未懸掛者，處汽車所有人銀元一千二百元以上二千四百元以
    下 (即新臺幣三千六百元以上七千二百元以下)罰鍰，並禁止其行駛及吊銷牌照
    ，道路交通管理處罰條例第十二條第一項第七款及第二項定有明文。
二、原裁定略以：
  (一)本件受處分人即異議人甲○○所有一輛FORD(福特)廠牌、西元1988年（民國七十
    七年）（原裁定誤載為西元1998年，民國八十七年，應予更正）八月出廠、
    SIERRA CL型式（引擎號碼：JE29841）之自用小客車，領有「AW-1820」號牌而
    未懸掛。甲○○於八十八年十二月三日晚上十一時廿四分許，駕駛該輛未懸掛「
    AW-1820 」號牌之自用小客車，途經臺北縣汐止市○○路○段，為在該路段執行
    取締酒後駕車勤務之臺北縣警察局交通隊汐止分隊員警吳石鎮攔停查獲，以其有
    違反道路交通管理處罰條例第十二條第一項第七款「已領有號牌而未懸掛」之規
    定而當場製單舉發。嗣受處分人於舉發通知單所載應到案日期前申訴，原處分機
    關請舉發單位調查結果，仍認受處分人有前揭違規行為，乃於八十九年一月十八
    日從輕裁處罰鍰新臺幣三千六百元（銀元一千二百元）。
  (二)訊據受處分人雖不否認其駕駛該輛FORD（福特）廠牌（引擎號碼：JE29841 ）但
    未懸掛「AW-1820 」號牌之自用小客車於前揭時地為警攔停之事實，惟矢口否認
    有違反道路交通管理處罰條例規定之行為，初於八十八年十二月十四日向原處分
    機關申訴時，辯稱略以「本人於八十八年十一月底駕車發生車禍送修，同年十二
    月三日由於該車動力部分修理完畢，乃於當晚試車，惟大牌於車禍中扭曲變形才
    未懸掛」云云（詳原審卷第十一頁）；惟受處分人於八十九年一月十八日向原處
    分機關提出聲明異議狀時，卻翻異其詞，辯稱略以「本人駕車於八十八年十二月
    三日晚十一時廿四分為警攔停前五分鐘發生擦撞，以致保險桿掉落而無法懸掛號
    牌」云云（詳原審卷第五頁）；受處分人於八十九年二月廿三日調查中，則又改
    稱「本人所有該輛自用小客車係於八十八年十一月廿二日在臺北市○○路、市○
    路發生車禍。同年十二月三日修車廠通知試車，但修理工人已經下班而未陪同試
    車。試車前有懸掛號牌，其後因路面不平，以致保險桿整個掉落，我就把它放在
    後座」云云（詳原審卷第十五頁反面）。其前後供述矛盾不一，已難信為實在。
    況查受處分人係領有駕駛執照之駕駛人，其就道路交通安全規則第八條前段「汽
    車牌照包括號牌、行車執照及拖車使用證，為行車之許可憑證」、第十一條第一
    項第一款「汽車號牌每車兩面，其懸掛位置，除原設有固定位置外，應正面懸掛
    於車輛前後端之明顯適當位置」及第二十條第一項第二款「汽車修理業，因業務
    需要試行汽車時，得向公路監理機關申領試車牌照憑用，但應在指定路線或區域
    內行駛」等規定，自均應知之甚稔。本件受處分人既不否認未經申領試車牌照，
    則其縱然於前揭時地試車為警查獲屬實，亦與前揭規定有違，足見所辯無非係卸
    責之詞，不足採信。本件違規事證明確，原處分機關依道路交通管理處罰條例第
    十二條第一項第七款規定裁處罰鍰新臺幣三千六百元，固非無見，惟漏未依同條
    例第十二條第二項規定吊銷牌照，即有未洽。本件聲明異議雖無理由，惟原處分
    既有前述缺漏，自應由本院予以撤銷，爰依道路交通管理處罰條例第十二條第一
    項第七款及第二項規定，裁處罰鍰銀元一千二百元（即新臺幣三千六百元）並吊
    銷牌照，經核並無不合。本件受處分人抗告意旨仍執陳詞，指摘原裁定不當，為
    無理由，應予駁回。
據上論斷，應依道路交通案件處理辦法第二十六條、刑事訴訟法第四百十二條，裁定
如主文。
中    華    民    國    八十九    年       七       月       十七       日
                          臺灣高等法院刑事第十庭
                              審判長法  官  蔡  長  溪
                                    法  官  溫  耀  源
                                    法  官  楊  貴  志
右正本證明與原本無異。
不得再抗告。
                                    書記官  沈  秀  容
中    華    民    國    八十九    年       七       月       二十       日


司法院資訊處製作；財團法人民間司法改革基金會備份。
